臺灣高等法院刑事判決
110年度上訴字第2126號
上  訴  人  
即  被  告  林中斌



選任辯護人  翁顯杰律師
上列上訴人因偽造文書等案件，不服臺灣士林地方法院110年度
訴字第40號，中華民國110年4月30日第一審判決（起訴案號：臺
灣士林地方檢察署109年度偵緝字第893號），提起上訴，本院判
決如下：
    主  文
原判決撤銷。
甲○○犯附表二所示之罪，各處如附表二「罪名、宣告刑」欄所示
之刑。應執行有期徒刑壹年貳月，如易科罰金，以新臺幣壹仟元
折算壹日。
    犯罪事實
一、甲○○與黃瑞峯（黃瑞峯涉案部分業經最高法院以104年度台
    上字第3475號判決確定，於涉案時擔任凡登國際有限公司〈
    下稱凡登公司〉負責人一職）均知悉並無支付新臺幣（下同
    ）3,000多萬元貨款之資力，竟共同意圖為自己不法所有，
    基於詐欺取財及行使偽造私文書之犯意聯絡，計畫冒用廣運
    機械工程股份有限公司（下稱廣運公司）之關係企業順晟投
    資股份有限公司（下稱順晟公司）名義，藉由該公司規模及
    議價能力均較凡登公司為佳而可取得較優惠之折扣及付款條
    件，且利用黃瑞峯先前與宏碁股份有限公司（下稱宏碁公司
    ）小額交易取得之信任關係居中引介，偽以順晟公司名義向
    宏碁公司詐購創見500G防震硬碟1萬台，再轉售以從中牟利
    。謀議既定，甲○○自稱順晟公司總經理「陳明揚」，覓得同
    有詐欺取財犯意聯絡之蔡萃芳（涉案部分業經本院以101年
    度上訴字第762號判決確定），由蔡萃芳配合扮演順晟公司
    總經理特助「蔡素卿」之角色，於順晟公司與宏碁公司洽談
    交易時，訛以「蔡素卿」身分出面接洽，甲○○、蔡萃芳並與
    自稱「林瑞」之黃瑞峯商討日後與宏碁公司禮品部主任專員
    翁子婷見面時應如何應答以取信於宏碁公司。一切準備就緒
    後，即由黃瑞峯、蔡萃芳於民國98年8月20日12時許，與宏
    碁公司之專員翁子婷相約在臺北縣汐止市（現改制為新北市
    汐止區，下同）新台五路1段90號原味美食館見面，行前黃
    瑞峯先交付一內有「總經理特助蔡素卿」名片數張、門號00
    00000000號SIM卡1張之牛皮紙袋予蔡萃芳，供蔡萃芳冒充身
    分及日後聯絡之用，再於原味美食館向翁子婷誆稱蔡萃芳係
    「廣運公司」關係企業「順晟公司」總經理特助，並虛稱「
    順晟公司」欲購買創見500G防震硬碟1萬台捐贈菲律賓，蔡
    萃芳即持黃瑞峯事先印製之順晟公司總經理特助「蔡素卿」
    名片交予翁子婷，致翁子婷陷於錯誤，誤認本件係與「廣運
    公司」關係企業「順晟公司」交易，乃將相關資料送請經宏
    碁公司內部徵信審核，並以每台防震硬碟3,070元，合計共3
    ,070萬元之價格出售予順晟公司。嗣黃瑞峯、甲○○持渠等於
    不詳時、地偽刻之「順晟公司」（章A）、「謝清福」（章A
    ）「廣運公司」、「謝清福」（章C）印章各1枚，蓋印在由
    宏碁公司所擬如附表一編號1所示之「電腦相關產品買賣合
    約書」上（偽造印文數量亦詳該附表編號所示），而偽冒「
    順晟公司」、「謝清福」、「廣運公司」、「謝清福」名義
    製作完成上開屬私文書之契約，再由黃瑞峯持交予宏碁公司
    專員翁子婷而行使之，雙方於98年9月4日完成簽約，足以生
    損害於廣運公司、順晟公司、宏碁公司及謝清福，嗣宏碁公
    司並依約如數交貨（見後述），甲○○等人因而詐得上開硬碟
    1萬台。
二、甲○○、黃瑞峯又為處理上開1萬台硬碟交貨後之倉儲、刪除
    先前請宏碁公司客製化而預先灌入硬碟內之「神的恩典」影
    片檔案，以及重新包裝，以利後續贓物銷售及防止追查，由
    甲○○冒充「順晟公司」總經理身分，與黃瑞峯共同基於行使
    偽造私文書之犯意聯絡，為以下行為：
  ㈠由甲○○出面以順晟公司「陳經理」名義，與大祥物流倉儲股
    份有限公司（下稱大祥公司）總經理宋振平聯繫，欲自98年
    9月10日起至101年9月30日止，租用大祥公司位於桃園縣龜
    山鄉（現改制為桃園市龜山區，下同）忠義路3段231巷113
    號之倉庫使用，並於98年9月4日指示蔡萃芳（對行使偽造私
    文書部分不知情，下同）向宋振平拿取大祥公司擬妥之「倉
    儲物流合約書」，再由甲○○以上開偽刻之「順晟公司」（章
    A）、「謝清福」（章A）印章各1枚，蓋印在如附表一編號2
    所示「倉儲物流合約書」上（偽造印文數量亦詳該附表編號
    所示），而偽冒「順晟公司」及「謝清福」名義製作完成屬
    私文書之上開合約書，並將該合約書寄回大祥公司以行使之
    ，足以生損害於順晟公司、大祥公司及謝清福。
  ㈡由甲○○指派不知情之蔡萃芳以順晟公司名義，先行向黃英俊
    租賃新北市○○區○○街00巷00號全棟房屋，並於98年9月24日1
    9時許，在上址與黃英俊簽訂房屋租賃契約書，由蔡萃芳持
    黃瑞峯、甲○○於不詳時、地偽刻之「順晟公司」（章B）、
    「謝清福」（章B）印章各1枚，蓋用在如附表一編號3所示
    「房屋租賃契約書」上（偽造印文數量亦詳該附表編號所示
    ），而偽造完成以「順晟公司」、「謝清福」名義製作之私
    文書，並將契約書交予黃英俊以行使之，足以生損害於順晟
    公司、謝清福及黃英俊。
  ㈢由甲○○出面以順晟公司名義，向鋐松科技有限公司（下稱鋐
    松公司）電話聯繫，欲自98年9月28日起至98年10月9日止，
    租用電腦6組等物，經鋐松公司傳真報價單後，由甲○○於不
    詳時、地持上開偽刻之「順晟公司」（章B）、「謝清福」
    （章B）、「廣運公司」、「謝清福」（章C）印章各1枚，
    蓋用在如附表一編號4所示之報價單上（偽造印文數量亦詳
    該附表編號所示），而偽造完成以「順晟公司」、「謝清福
    」、「廣運公司」、「謝清福」名義製作之私文書，並傳真
    至鋐松公司以行使之，足以生損害於廣運公司、順晟公司、
    鋐松公司及謝清福，鋐松公司乃於98年9月30日10時許，指
    派工作人員將上開電腦6組等物，運送至新北市○○區○○街00
    巷00號租屋處安裝，供不知情之員工張芷菱、林易宏等人操
    作使用。
三、嗣於98年10月1日17時許，宏碁公司將創見公司完成之500G
    防震硬碟1萬台，以每25台裝成1箱，合計共400箱方式，由
    翁子婷運送至桃園市○○區○○路0段000巷000號大祥公司倉儲
    ，經黃瑞峯點收數量無誤入倉。再由蔡萃芳於同日17時34分
    許，僱用不知情之北大交通有限公司（下稱北大公司）司機
    高家康，先行提領硬碟180箱（即4,500台），載運至向不知
    情之黃英俊所承租之新北市○○區○○街00巷00號藏放，另由蔡
    萃芳僱用不知情之張芷菱（另經檢察官為不起訴處分）、林
    易宏等人，利用向鋐松公司租用之電腦，刪除硬碟內「神的
    恩典」資料夾，以轉賣牟利。嗣因宏碁公司見市場上有低價
    出售上開500G硬碟訊息，發覺有異，經向廣運公司查證，始
    知受騙，乃向黃瑞峯稱硬碟有瑕疵，於98年10月6日將大祥
    公倉儲內之硬碟220箱（即5,500台）取回，並報警於98年10
    月9日17時30分許，前往新北市○○區○○街00巷00號搜索，因
    其中硬碟4,495台下落不明，僅扣得創見公司包裝紙盒1箱、
    500G防震硬碟5台、鈜松公司之電腦6組、蔡萃芳使用之「蔡
    素卿」名片6張、編號為0000000000000000000000號台灣大
    哥大易付卡外殼1個（其上有「蔡素卿（順晟）」字樣之打
    字貼紙）、甲○○持用之順晟公司「總經理陳明揚」名片1張
    等物。
四、案經宏碁公司訴由新北市政府警察局汐止分局報告臺灣士林
    地方檢察署檢察官偵查起訴。
    理  由
壹、證據能力
    本判決認定事實所引用之供述及非供述證據，並無證據證明
    係公務員違背法定程序所取得，就供述證據之證據能力，檢
    察官表示同意其證據能力，上訴人即被告甲○○（下稱被告）
    及其選任辯護人則表示無意見，且迄至言詞辯論終結前均無
    異議，本院審酌該等證據資料製作時之情況，亦無違法不當
    及證明力明顯過低之瑕疵，認作為證據應屬適當，均有證據
    能力。
貳、實體方面
一、認定犯罪事實所憑之證據及理由
  ㈠上揭犯罪事實，業據被告於原審及本院審理時坦承不諱（原
    審109年度審訴字第1153號卷【下稱原審審訴卷】第49至51
    頁、原審卷第151至157、167至186頁，本院卷第104至111頁
    ，關於被告於本院主張構成幫助犯乙節，詳後述），並經證
    人即同案被告黃瑞峯、蔡萃芳、證人即告訴代理人郭劍成、
    證人翁子婷、大翔公司總經理宋振平、黃英俊、鋐松公司電
    腦工程師藍韋恩、張芷菱、林易宏、北大公司司機高家康於
    警詢、偵訊時證述明確（臺灣士林地方檢察署98年度偵字第
    14069號卷一【下稱偵14069卷一】第14至17頁、第20至32頁
    、第35至37頁、第42至51頁、第54至57頁、第60至66頁、第
    69至70頁、第194至202頁、第249至252頁、同署98年度偵字
    第14069號卷二【下稱偵14069卷二】第6至11頁、第17至20
    頁、第93至99頁、第176至178頁），復有98年10月10日贓物
    認領保管單、順晟投資股份有限公司與宏碁股份有限公司98
    年9月4日簽立之電腦相關產品買賣合約書、蔡素卿名片、宏
    碁股份有限公司98年10月1日之出貨單、現場照片共37張、
    鋐松科技有限公司98年9月29日租賃物品借出單、鋐松科技
    有限公司98年9月25日報價單、鋐松科技有限公司98年9月30
    日租賃物品借出單、順晟投資股份有限公司營利事業登記證
    、黃英俊與順晟投資股份有限公司簽立之房屋租賃契約書、
    支票（金額：新臺幣19,4000元）、監視器錄影畫面翻拍照
    片共2張、順晟投資股份有限公司與大翔倉儲股份有限公司9
    8年9月4日簽立之倉儲物流合約書、大翔倉儲股份有限公司9
    8年10月1日出倉單、出倉提貨單、大翔倉儲股份有限公司出
    倉提貨單等件（偵14069卷一第59頁、第77至81頁、第84頁
    、第107至125頁、偵14069卷二第14至16頁、第22至26頁、
    第180至184頁、第188頁）在卷可稽。
　㈡被告辯稱及選任辯護人之辯護意旨雖以被告從事骨董買賣，
    不熟悉電子零件銷售市場及管道，黃瑞峯與宏碁公司往來有
    一段時間，礙於公司規模無法取得優惠之折扣及付款條件，
    乃要求被告假冒順晟公司、廣達公司名義幫助黃瑞峯向宏碁
    公司進貨，被告係基於幫助之情，招聘蔡萃芳為助理，並由
    熟悉電子零件市場之黃瑞峯教導蔡萃芳如何說服宏碁公司承
    辦人員同意出售硬碟，故就「事實一」部分被告應僅為幫助
    犯云云。惟按刑法關於正犯與從犯之區別，係以其主觀之犯
    意及客觀之犯行為標準，凡以自己犯罪之意思而參與犯罪，
    無論其所參與者是否犯罪構成要件之行為，皆為正犯，其以
    幫助他人犯罪之意思而參與犯罪，其所參與者，苟係犯罪構
    成要件之行為，亦為正犯，必以幫助他人犯罪之意思而參與
    犯罪，其所參與者又為犯罪構成要件以外之行為，始為從犯
    。被告於本案主要負責扮演順晟公司之經營高層，與凡登公
    司之黃瑞峯合作，偽以公司規模較大之順晟、廣達等公司名
    義與宏碁公司簽約而取得優惠之折扣及付款條件，利用遲延
    付款及價差從中獲利，足認被告係在合同意思範圍內，各自
    分擔犯罪行為之一部，並相互利用他人行為，以達遂行犯罪
    之目的，自應論以共同正犯，並對於全部所發生之結果共同
    負責。被告所辯及辯護意旨認被告所為係幫助犯乙節，尚難
    憑採。
　㈢綜上，本件事證明確，被告犯行洵堪認定，應依法論科。　
二、論罪科刑及撤銷原判決之說明
  ㈠法律修正及比較適用
　　按行為後法律有變更者，適用行為時之法律，但行為後之法
    律有利於行為人者，適用最有利於行為人之法律，刑法第2
    條第1項定有明文。查被告於上開犯罪行為後，刑法第339條
    之規定業經修正，並經總統於民國103年6月18日公布，於同
    年月20日施行，修正前刑法第339條第1項規定：「意圖為自
    己或第三人不法之所有，以詐術使人將本人或第三人之物交
    付者，處五年以下有期徒刑、拘役或科或併科一千元以下罰
    金。」，修正後刑法第339條第1項則規定：「意圖為自己或
    第三人不法之所有，以詐術使人將本人或第三人之物交付者
    ，處五年以下有期徒刑、拘役或科或併科五十萬元以下罰金
    。」，另增訂刑法第339條之4規定（於同日施行）：「犯第
    三百三十九條詐欺罪而有下列情形之一者，處一年以上七年
    以下有期徒刑，得併科一百萬元以下罰金：一、冒用政府機
    關或公務員名義犯之。二、三人以上共同犯之。三、以廣播
    電視、電子通訊、網際網路或其他媒體等傳播工具，對公眾
    散布而犯之。前項之未遂犯罰之。」，修正後刑法第339條
    第1項規定並未更動詐欺取財罪之構成要件及得科處之法定
    刑種，然將得科或併科之罰金刑上限提高為新臺幣50萬元，
    又同日施行之刑法第339條之4規定另增訂加重詐欺罪之要件
    及刑度。經比較新舊法之結果，就被告所為，以修正前刑法
    第339條第1項之規定較有利於被告，依刑法第2條第1項前段
    規定，即應適用103年6月20日修正施行前刑法第339條第1項
    之規定。
　㈡核被告「事實欄一」所為，係犯103年6月20日修正施行前刑
    法第339條第1項之詐欺取財罪及刑法第216條、210條之行使
    偽造私文書罪，就「事實欄二、㈠、㈡、㈢」所為，均係犯刑
    法第216條、210條之行使偽造私文書罪。
　㈢被告就「事實欄一」之詐欺取財犯行與共犯黃瑞峯、蔡萃芳
    之間，就「事實欄一」、「事實欄二、㈠、㈡、㈢」之行使偽
    造私文書犯行與共犯黃瑞峯間，有犯意聯絡及行為分擔，應
    論以共同正犯。被告與黃瑞峯利用不知情之之成年刻印店人
    員，所為偽造「順晟公司」（章A）、（章B）、「謝清福」
    （章A）、（章B）、「廣運公司」、「謝清福」（章C）印
    章之行為，以及利用對於行使及偽造私文書不知情之蔡萃芳
    所為蓋用印文、偽造私文書及行使偽造私文書之行為，均屬
    間接正犯。被告與黃瑞峯共同偽造印章及其後偽造印文之行
    為，為共同偽造私文書之部分行為；而渠等共同偽造私文書
    之低度行為，復為行使之高度行為所吸收，均不另論罪。被
    告與共犯黃瑞峯藉由行使附表一編號1之偽造私文書之行為
    ，向宏碁公司詐得1萬台硬碟之貨品，係以一行為同時觸犯
    行使偽造私文書及詐欺取財罪二罪名，為想像競合犯，應依
    刑法第55條規定，從較重之行使偽造私文書罪處斷。又被告
    所犯附表一編號1至4所示之行使偽造私文書行為，犯意各別
    ，行為互殊，應分論併罰。
　㈣原審因予論罪科刑，固非無見，惟查：科刑之判決書其宣示
    之主文與所載之理由必須互相適合，否則即屬理由矛盾。原
    判決於事實及理由均認定被告就「事實欄一」、「事實欄二
    、㈠、㈡、㈢」所為係共同犯行使偽造私文書罪，但於判決附
    表一各編號之主文卻均載為「共同犯行使偽造準私文書罪」
    ，主文與理由顯不相適合，難謂適法。被告上訴主張應依幫
    助犯論處云云，雖無理由，已如前述，但原判決有上揭主文
    與理由不符之可議之處，無可維持，應由本院撤銷改判。
　㈤爰審酌被告正值壯年，不思以正當途徑獲取財物，竟與黃瑞
    峯合謀假冒廣運公司、順晟公司之名義，向宏碁公司行使偽
    造私文書，以詐取價值高達3,070萬元之1萬台硬碟，嗣後宏
    碁公司取回其中5,505台，減輕損失，但仍有4,495台未取回
    造成宏碁公司受有財產上損害，又被告為處理上開1萬台硬
    碟之倉儲、刪除硬碟內之「神的恩典」檔案，以及重新包裝
    ，以利後續贓物銷售及防止追查，再多次假冒廣運公司、順
    晟公司名義行使偽造私文書，足生損害於廣運公司、順晟公
    司、宏碁公司、大祥公司、鋐松公司、黃英俊、謝清福等人
    ，惟念被告犯後坦承犯行，並已與宏碁公司以800萬元達成
    和解並履行完畢，經宏碁公司表示不再追究被告之法律責任
    等情，有宏碁公司之陳報狀、協議書可稽（原審卷第164之3
    至164之7頁，本院卷第55至57頁），又於本院審理期間清償
    所積欠大祥公司之倉租費及鋐松公司之設備租借費，有其陳
    報之簽收單、匯款單可憑，犯後態度尚可，兼衡被告本案犯
    罪之動機、目的、手段及自陳高中畢業之智識程度，育有子
    女尚未成年，有賴其扶養之家庭經濟生活狀況，依其提出之
    馬偕醫院診斷證明書及急診病歷所示罹有心臟疾病，身體健
    康狀況不佳（本院卷第111至112頁，第117至157頁）等一切
    情狀，分別量處如附表二編號1至4所示之刑，並均諭知易科
    罰金之折算標準。且審酌所犯各罪之類型態樣、時間、侵害
    法益、行為次數等情狀，復就其所犯之罪整體評價應受非難
    及矯治之程度，並兼衡刑罰經濟與公平、比例等原則，暨前
    述各罪定應執行刑之外部界限，定其應執行之刑有期徒刑1
    年2月，並諭知易科罰金之折算標準。
　㈥沒收部分：
  ⑴被告行為後，刑法沒收章修正並於105年7月1日施行，依刑法
    第2條2項規定沒收適用裁判時之法律。依現行刑法第38條之
    1第1項前段、第3項、第5項之規定，犯罪所得，屬於犯罪行
    為人者，沒收之；於全部或一部不能沒收或不宜執行沒收時
    ，追徵其價額；已實際合法發還被害人者，不與宣告沒收或
    追徵。本案詐騙所得之硬碟1萬台，其中之5,500台已由宏碁
    公司取回，業據證人翁子婷於偵查中證述明確，另5台扣案
    之硬碟亦發還給宏碁公司具領，有贓物認領保管單可憑，此
    部分已合法發還給被害人，無庸諭知沒收及追徵。至於被告
    與共犯黃瑞峯本件犯行詐得之硬碟4,495台，未經扣案，然
    查，上揭犯罪所得經黃瑞峯、被告於審理中互指為對方所處
    分，考量本案係由黃瑞峯利用其先前與宏碁公司進行小額交
    易取得之信任關係，及知悉順晟公司在與宏碁公司締約時，
    可取得較寬鬆之付款期限及較為低廉之價格之資訊，與被告
    共同謀畫此次犯罪。由被告先負責尋覓有詐欺取財犯意聯絡
    之蔡萃芳後，推由黃瑞峯、蔡萃芳出面向宏碁公司之專員翁
    子婷實施詐術，於宏碁公司同意交易後，被告即佯裝「順晟
    公司」總經理與大祥公司、鋐松公司、黃英俊簽約以處理硬
    碟之倉儲、刪除檔案及重新包裝工作，則本案黃瑞峯、被告
    既有如上之內外分工、互相協力，當屬同酬，則未扣案之4,
    495台硬碟，應認定為黃瑞峯與被告二人平分，較為合理。
    以宏碁公司提供之每台3,070元之售價計算，4,495台之售價
    為13,799,650元（計算式：3,070×4,495＝13,799,650），被
    告之不法利得約為其中之一半即6,899,825元，而被告於102
    年間，已與宏碁公司以800萬元達成和解並履行完畢等情，
    有宏碁公司出具之陳報狀、收領台灣銀行支票、協議書影本
    可稽（臺灣士林地方檢察署109年度偵緝字第893號卷第51至
    55頁）。本院考量被告確實依協議書所載之條件履行，已足
    剝奪其犯罪利得，達成沒收制度剝奪被告犯罪所得之立法目
    的，如仍諭知沒收，將使被告承受過度之不利益，顯屬過苛
    ，爰依刑法第38條之2第2項之規定，不再諭知沒收被告上揭
    犯罪所得。
  ⑵①如附表一所示之偽造私文書上所含如該附表各編號所示之偽
    造印文共17枚，②「蔡素卿」名片6張、「陳明揚」名片1張
    、編號為0000000000000000000000號臺灣大哥大易付卡外殼
    1個（SIM卡已取下，其上有「蔡素卿（順晟）」字樣之打字
    貼紙）為被告及黃瑞峯所共有，為預備及供渠等對宏碁公司
    、大祥公司、鋐松公司、黃英俊等犯罪所用之物，是上揭①
    、②之物，本應分別依刑法第219條、第38條第2項之規定，
    宣告沒收，惟以上均經臺灣士林地方法院以101年度訴緝字
    第11號諭知沒收後，經本院以103年度上訴字第724號、最高
    法院以104年度台上字第3475號判決駁回上訴而確定，就諭
    知沒收部分業已執行完畢等情，有上開刑事判決、原審公務
    電話紀錄可稽（原審卷第45至120頁、第197頁），爰不再於
    本案中宣告沒收。至於如事實欄所載偽刻之印章於案發查獲
    當時並未扣案，且距今時日久遠，無證據證明仍由被告或共
    犯保管，應已滅失，亦不諭知沒收，其餘扣案物則並非被告
    所有，亦非被告本案犯罪所得之物，均不予宣告沒收，附此
    敘明。
據上論斷，應依刑事訴訟法第369條第1項前段、第364條、第299
條第1項前段，修正前刑法第339條第1項，刑法第2條第1項前段
、第28條、第210條、第216條、第55條、第41條第1項前段、第8
項、第51條第5款，刑法施行法第1條之1第1項、第2項前段，判
決如主文。
本案經檢察官黃子宜提起公訴，檢察官李豫雙到庭執行職務。
中　　華　　民　　國　　110 　年　　10　　月　　28　　日
                  刑事第六庭  審判長法　官  劉方慈
                                    法　官  朱嘉川
                                    法　官  許曉微
以上正本證明與原本無異。
如不服本判決，應於收受送達後20日內向本院提出上訴書狀，其
未敘述上訴之理由者並得於提起上訴後20日內向本院補提理由書
（均須按他造當事人之人數附繕本）「切勿逕送上級法院」。
                                    書記官  徐仁豐
中　　華　　民　　國　　110 　年　　10　　月　　28　　日
附錄：本案論罪科刑法條全文
103 年6 月18 日修正前中華民國刑法第339 條
意圖為自己或第三人不法之所有，以詐術使人將本人或第三人之
物交付者，處5 年以下有期徒刑、拘役或科或併科1 千元以下罰
金。
以前項方法得財產上不法之利益或使第三人得之者，亦同。
前二項之未遂犯罰之。
中華民國刑法第210條
偽造、變造私文書，足以生損害於公眾或他人者，處5 年以下有
期徒刑。
中華民國刑法第216條
行使第210 條至第215 條之文書者，依偽造、變造文書或登載不
實事項或使登載不實事項之規定處斷。
附表一：偽造之私文書、印文
編號 文件名稱 偽造印文所在及數量 卷證出處  1 「電腦相關產品買賣合約書」 其上偽造之「順晟投資股份有限公司」、「謝清福」（章A）、「廣運機械工程股份有限公司」、「謝清福」（章C ）印文各壹枚 98年度他字第3421號卷第27至29頁  2 「倉儲物流合約書」 其上偽造之「順晟投資股份有限公司」（章A ）印文共參枚，以及「謝清福」（章A ）印文共貳枚 98年度偵字第14069 號卷二第181至183 頁  3 「房屋租賃契約書」 其上偽造之「順晟投資股份有限公司」（章B ）、「謝清福」（章B ）印文各貳枚 98年度偵字第14069 號卷二第23至25頁  4 「鋐松科技股份有限公司報價單」 其上偽造之「順晟投資股份有限公司」（章B ）、「謝清福」（章B ）、「廣運機械工程股份有限公司」、「謝清福」（章C）印文各壹枚 98年度偵字第14069 號卷二第15頁 
附表二：
編號 犯罪事實 罪名、宣告刑  1 事實欄一、部分 甲○○共同犯行使偽造私文書罪，處有期徒刑陸月，如易科罰金，以新臺幣壹仟元折算壹日。  2 事實欄二、㈠部分 甲○○共同犯行使偽造私文書罪，處有期徒刑肆月，如易科罰金，以新臺幣壹仟元折算壹日。  3 事實欄二、㈡部分 甲○○共同犯行使偽造私文書罪，處有期徒刑肆月，如易科罰金，以新臺幣壹仟元折算壹日。  4 事實欄二、㈢部分 甲○○共同犯行使偽造私文書罪，處有期徒刑肆月，如易科罰金，以新臺幣壹仟元折算壹日。